臺灣彰化地方法院刑事判決　　　　　　　96年度訴字第2019號
公　訴　人　臺灣彰化地方法院檢察署檢察官
被　　　告　甲○○
上列被告因違反毒品危害防制條例案件，經檢察官提起公訴（96
年度毒偵字第4577號），本院依簡式審判程序審理，判決如下：
    主  文
甲○○施用第一級毒品，累犯，處有期徒刑柒月。
扣案之第一級毒品海洛因壹包（淨重零點貳參公克）沒收銷燬之
；扣案之注射針筒壹支、塑膠鏟子壹支均沒收。
    犯罪事實
一、甲○○前曾因施用毒品案件，經本院裁定送觀察、勒戒後，
    認有繼續施用毒品之傾向，經再送強制戒治，其後經本院裁
    定停止戒治交付保護管束於90年6月4日出所，並於90年11
    月27日停止戒治保護管束期滿且未經撤銷，而視為強制戒治
    執行完畢，由臺灣彰化地方法院檢察署檢察官以90年度戒毒
    偵字第1753、1754、1755號為不起訴處分確定。另又於前揭
    強制戒治執行完畢釋放後5年內之93年間，因施用第一、二
    級毒品案件，經本院以93年度訴字第934號判決判處應執行
    有期徒刑8月確定；再於94年間因施用毒品案件，經本院以
    94年度訴字第556號判處有期徒刑8月確定，於95年10月15
    日經假釋出監，惟因於95年間再因施用毒品案件，經本院判
    處有期徒刑1年3月，並於96年5月28日經臺灣高等法院臺中
    分院駁回上訴確定，故撤銷假釋；惟因中華民國九十六年罪
    犯減刑條例施行，因其符合減刑條件而獲減刑，而於96年7
    月16日其原撤銷假釋之殘刑已無庸執行，視為執行完畢。詎
    仍不知警惕，復因罹患舌癌，疼痛難耐，而基於施用第一級
    毒品海洛因之犯意，於96年9月8日上午9時許，在彰化縣田
    尾鄉之「松樹園」內，以將少許海洛因加水稀釋後注入注射
    針筒內，再以注射針筒注射血管之方式，施用第一級毒品海
    洛因一次。嗣於96年9月8日晚間8時55分許，在彰化縣大村
    鄉擺搪村擺搪巷4之1號前，因形跡可疑遭警盤查而查獲，並
    扣得海洛因1包（淨重0點23公克），及扣得其所有供施用毒
    品使用之注射針筒及塑膠鏟子各1支。
二、案經彰化縣警察局員林分局報告報告及臺灣彰化地方法院檢
    察署檢察官簽分後偵查起訴。
    理  由
一、本案被告甲○○所犯係死刑、無期徒刑、最輕本刑為3年以
    上有期徒刑以外之罪，其於準備程序就前揭被訴事實為有罪
    之陳述，經受命法官告知簡式審判程序之旨，並聽取其與公
    訴人之意見後，本院認無不得或不宜改依簡式審判程序進行
    之處，爰依刑事訴訟法第273條之1第1項、第284條之1，裁
    定本案由受命法官獨任進行簡式審判程序，合先敘明。
二、上揭犯罪事實，業據被告甲○○於警詢、偵查及本院審理中
    自白不諱，且其為警查獲當日所採集之尿液經送驗結果，亦
    呈可待因、嗎啡陽性反應，有詮昕科技股份有限公司所出具
    之濫用藥物尿檢驗報告1紙附卷可稽，另有海洛因1包、注射
    針筒及塑膠鏟子各1支扣案可資佐證，被告自白供述與現有
    事證相符，應堪置信，其犯行洵堪認定。
三、按修正毒品危害防制條例就施用毒品者，僅於「初犯」及「
 　 5年後再犯」二種情形，有其追訴條件之限制，即須於初犯
  　經觀察、勒戒或強制戒治釋放後，5年內均無施用毒品之行
  　為，始能認其前所實施之觀察、勒戒或強制戒治已足遮斷毒
　　癮，而得於5年後再犯時，再予適用初犯之規定，重行觀察
 　 、勒戒等程序；倘5年內已經再犯，被依法追訴處罰，縱其
  　第3次（或第3次以上）施用毒品之時間在初犯釋放5年以後
  　，即與「5年後再犯」之情形有別，且因已於「5年內再犯」
 　 ，顯見其再犯率甚高，原實施觀察、勒戒或強制戒治，已無
　　法收其實效，而無5年戒斷期之存在，自無再經觀察、勒戒
　　及強制戒治之必要，應由檢察官逕行起訴，最高法院95年度
　　台非字第59號判決、95年度台非字第65號判決及95年度第7
    次刑事庭會議決定足供參照。本件被告前因施用毒品案案件
    ，經送執行強制戒治後，於90年10月21日執行完畢釋放，又
    於5年內之93、94年間，因施用毒品案件，經本院判處有罪
    判決確定，揆諸前開實務見解，因被告在強制戒治執行完畢
    釋放後之5年內，業有施用毒品之行為，則本次被告於96年9
    月間再次施用本件毒品，即與5年後再犯之情形有別，自應
    依法論科。
三、查海洛因係毒品危害防制條例第2條第2項第1款所稱之第一
    級毒品，依法不得持有、施用。核被告所為，均係犯毒品危
    害防制條例第10條第1項之施用第一級毒品罪。被告持有第
    一級毒品海洛因進而施用，持有之低度行為應為施用之高度
    行為所吸收，不另論罪。被告前於93年間，因施用第一、二
    級毒品案件，經本院以93年度訴字第934號判處應執行有期
    徒刑8月確定；再於94年間因施用毒品案件，經本院以94 年
    度訴字第556號判處有期徒刑8月確定，於95年10月15日經假
    釋出監，惟因於95年間再因施用毒品案件，經本院判處有期
    徒刑1年3月，並於96年5月28日經臺灣高等法院臺中分院駁
    回上訴確定，故經撤銷假釋；惟因中華民國九十六年罪犯減
    刑條例施行，因其符合減刑條件經獲減刑，原撤銷假釋之殘
    刑已無庸執行，而於96年7月16日視為執行完畢等情，有全
    國前案紀錄表、本院詢問彰化地方法院檢查署執行科之詢問
    資料在卷可憑，被告於執行完畢五年內故意再犯本件有期徒
    刑之罪，為累犯，應依刑法第47條第1項加重其刑。爰審酌
    被告曾因施用毒品經執行強制戒治，且有多次施用毒品之前
    科，猶未能深切體認毒品危害己身之鉅，及早謀求脫離毒害
    之道，反而伺機再犯，未見有何收斂、警惕之意，無視於毒
    品對於自身健康之戕害及國家對於杜絕毒品犯罪之禁令，自
    有使其接受相當時期監禁以敦化性情之必要，惟念及被告因
    罹患舌癌、疼痛難耐之施用毒品動機（有重大傷病免自行部
    分負擔證明卡影本可按），於情理上確有可宥之處，暨其犯
    後尚知坦承犯行、現已自行至行政院衛生署彰化署立醫院進
    行戒毒治療（有該院醫療費用收據附卷可參）之態度等一切
    情狀，量處如主文所示之刑，以示懲儆。扣案之海洛因1包
    （淨重0點23公克），應依毒品危害防制條例第18條第1項前
    段規定沒收銷燬之，另扣案之注射針筒1支、塑膠鏟子1支，
    係被告所有供其施用本件海洛因所用之物，業據被告供承在
    卷，均依刑法第38條第1項第2款之規定宣告沒收之。
據上論斷，依刑事訴訟法第273條之1第1項、第299條第1項前段
，毒品危害防制條例第10條第1項、第18條第1項前段，刑法第11
條、第47條第1項、第38條第1項第2款，判決如主文。
本案經檢察官陳茂榮到庭執行職務
中    華    民    國    96  　年    12     月    13    日
                  刑事第三庭       法  官  吳俊螢
以上正本證明與原本無異。
如不服本判決，應於判決送達後10日內，向本院提出上訴書狀，
上訴書狀應「敘述具體上訴理由」，並按他造當事人之人數附繕
本。「切勿逕送上級法院」。
中    華    民    國    96  　年    12     月    13    日
                                   書記官  林怡吟
附錄本案論罪科刑法條全文：
毒品危害防制條例第10條
施用第一級毒品者，處 6 月以上 5 年以下有期徒刑。
施用第二級毒品者，處 3 年以下有期徒刑。
